【裁判字號】    92,訴,113
【裁判日期】    920430
【裁判案由】    給付借款
【裁判全文】
臺灣雲林地方法院民事判決  九十二年度訴字第一一三號
    原      告  台灣土地銀行
    法定代理人  丙○○
    訴訟代理人  丁○○
    被      告  乙○○
    兼
    訴訟代理人  甲○○
右當事人間請求給付借款事件，本院判決如左：
    主      文
被告應連帶給付被告新台幣伍佰萬元，及自民國九十年一月十四日起至清償日止，按
年息百分之八點五計算之利息，並自民國九十年二月十五日起至清償日止，逾期在六
個月以內者，按上開利率百分之十，超過六個月者，按上開利率百分之二十計付違約
金。
本判決得假執行。
訴訟費用由被告連帶負擔。
    事      實
甲、原告方面：
  一、聲明：如主文第一項所示。
  二、陳述：緣被告乙○○邀由被告甲○○擔任連帶保證人，於八十六年三月十四日
      向原告借用新台幣（下同）五百萬元，借款期間自八十六年三月十四日起至八
      十九年三月十四日止，共三年，並約定按月付息一次，到期還清本金。利息則
      按原告基本放款利率百分之七點三加六點八碼計為年息百分之九計算，嗣隨原
      告基本放款利率調整而調整之。另逾期清償在六個月以內者，按上開利率百分
      之十，超過六個月者，按上開利率百分之二十計付違約金。嗣兩造又合意延展
      契約到期日至九十二年三月十四日，利息條件並改為按基本放款利率百分之七
      點四九加碼四點零四計為年息百分之八點五計算，每月付息一次，如有一期未
      履行，即視為全部到期，其餘部分均與原借據相同。詎被告乙○○僅繳納利息
      至九十年一月十三日即未按約履行，依約全部債務視同到期，雖經原告催討，
      並未全部清償，迄今仍有如聲明所示之本金及利息尚未清償，而被告甲○○既
      係連帶保證人，依法亦應負起連帶清償之責。
  三、證據：提出借據、繳息明細表、變更借據契約各一份為證。
乙、被告方面：
一、聲明：願給付原告如訴之聲明所述。
二、陳述：對原告關於訴訟標的之主張認諾。
    理    由
一、按當事人於言詞辯論時為訴訟標的之捨棄或認諾者，應本於其捨棄或認諾為該當
    事人敗訴之判決，民事訴訟法第三百八十四條定有明文。
二、另按訴狀送達後，原告不得將原訴變更或追加他訴，但經被告同意或不甚妨礙被
    告之防禦及訴訟之終結者，不在此限，民事訴訟法第二百五十五第一項定有明文
    。又民事訴訟法第二百五十六條第二款規定，同法第二百五十五條之規定於原告
    擴張或減縮應受判決事項之聲明時無礙。經查，本件原告原就利息部分主張按原
    告放款利率機動調整計算，於訴訟進行中，減縮訴之聲明，就利息部分減縮請求
    為以年息百分之八點五計算，依前揭法條所示，應予准許。
三、本件原告主張：被告乙○○邀同被告甲○○擔任連帶保證人，向原告借款五百萬
    元，借款期間自八十六年三月十四日起至九十二年三月十四日止，共六年，約定
    按月分期付息，到期還清本金，並有如其事實欄內陳述之利息、違約金及失權條
    款之約定，而被告乙○○僅繳納利息至九十年一月十三日即未按約履行，迄仍有
    如其聲明所示之本金及利息未清償之事實，已據其提出借據、變更借據契約、繳
    息明細表等為證，經被告於言詞辯論時對於原告訴訟標的之主張為認諾，自堪信
    為真實。
四、按借用人應於約定期限內，返還與借用物種類、品質、數量相同之物；遲延之債
    務，以支付金錢為標的者，債權人得請求依法定利率計算之遲延利息，但約定利
    率較高者，仍從其約定；當事人得約定債務人不履行債務時，應支付違約金，民
    法第四百七十八條、第二百三十三條第一項、第二百五十條第一項分別定有明文
    。次按連帶保證者，謂保證人與主債務人連帶負債務履行責任之保證，又保證債
    務之範圍，除契約另有訂定外，尚包含主債務之利息、違約金、損害賠償及其他
    從屬於主債務之負擔，民法第七百四十條亦有明文。從而，原告依消費借貸及連
    帶保證之法律關係請求被告連帶給付如主文所示之本金、利息及違約金，洵屬有
    據，應予准許。
五、本件係本於被告認諾而為之判決，爰依職權宣告假執行。
六、據上論結，本件原告之訴為有理由，依民事訴訟法第三百八十九條第一項第一款
    、第八十五條第二項，判決如主文。
中      華      民      國    九十二    年      四      月     三十     日
                                  臺灣雲林地方法院民事第二庭
~B法      官  趙思芸
右為正本係照原本作成。
如對本判決上訴須於判決送達後二十日內向本院提出上訴狀。（須附繕本）
中      華      民      國    九十二    年      四      月     三十     日
~B法院書記官  魏輝碩


司法院資訊處製作；財團法人民間司法改革基金會備份。
